【裁判字號】    90,易,1255
【裁判日期】    900713
【裁判案由】    竊盜
【裁判全文】
臺灣桃園地方法院刑事判決                          九十年度易字第一二五五號
    公  訴  人  臺灣桃園地方法院檢察署檢察官
    被      告  乙○○
右列被告因竊盜案件，經檢察官提起公訴（九十年度偵字第七０四七號），本院判決
如左：
    主      文
乙○○攜帶兇器竊盜，累犯，處有期徒刑壹年，並於刑之執行前，令入勞動場所強制
工作年。
扣案萬能鑰匙壹支沒收。
    事      實
一、乙○○曾於民國五十七年間因搶奪、竊盜案件，各經台灣台中地方法院判處有期
    徒刑三月、一年六月確定。另因贓物案件，於六十一年四月二十九日經台灣台中
    地方法院判處有期徒刑三月，六十一年六月二十一日執行完畢。再因竊盜案件，
    於六十八年六月八日經台灣台中地方法院判處有期徒刑二年，並於刑之執行前，
    令入勞動場所強制工作，且於六十八年十二月二十八日解送職訓一總隊執行強制
    工作，迄七十四年十月五日始經裁定免除餘刑之執行。復因竊盜案件，於七十九
    年二月二十一日經台灣高等法院判處有期徒刑一年二月，並經最高法院於七十九
    年五月二日駁回其上訴確定，嗣於八十年五月三日經裁定減刑減為有期徒刑七月
    ，八十年十一月八日執行完畢。又因竊盜案件，於八十六年七月二十三日經台灣
    高等法院判處有期徒刑一年，嗣執行中於八十七年六月十日假釋出獄，迄八十七
    年九月五日期滿，假釋未經撤銷，所處徒刑視為執行完畢。繼因加重準強盜案件
    甫於九十年四月十八日經本院判處有共徒刑二年八月，並於刑之執行完畢或赦免
    後，令入勞動場所強制工作三年（該案現仍上訴中）而有犯罪之習慣。尚不知悔
    改，猶意圖為自己不法之所有，於九十年四月二十九日晚間九時三十分許，在桃
    園縣中壢市○○路「中壢觀光夜市」內，持其所有，材質為硬鐵，前端並呈鋸齒
    狀，可用以刺穿或劃破人之身體，加害人之生命，客觀上具有危險性可為兇器之
    萬能鑰匙一支，以之竊取停放在該處，屬甲○○所有，ＬＪＶ－六０七號，光陽
    牌一九九五年份一二四ＣＣ，仍值新台幣三萬之紅色機車一輛。得手後，旋於當
    晚九時五十分許，騎駛該輛機車行至桃園縣中壢市中央里廟前四二巷二號前，為
    警查獲，當場並扣得其竊車所用之萬能鑰匙一支。
二、案經桃園縣警察局報請台灣桃園地方法院檢察署檢察官偵查起訴。
    理      由
一、訊據被告乙○○，坦承於前開時、地，持萬能鑰匙一支竊取ＬＪＶ－六０七號機
    車一輛等情不諱，其於警訊、偵查中，亦坦稱上情無隱，此外，並經被害人甲○
    ○於警訊指述綦詳，且有贓物領據一紙在卷及萬能鑰匙一支扣案可稽。扣案之萬
    能鑰匙經本院當庭勘驗結果，材質為硬鐵，前端並呈鋸齒狀，此經載明審判筆錄
    暨製有附圖存卷可循。查該支萬能鑰匙既為硬鐵打造，不僅材質堅硬，前端且呈
    鋸齒形，核此，所能附帶具備之功能要與一般鐵鋸相去不遠，因之，持之朝人刺
    、劃，當足以傷及人體，危及生命，客觀上對人之生命、身體安全顯然構成威脅
    ，自屬兇器無疑。次查，該支萬能鑰匙係屬被告自製乙節，業據其於警訊承明（
    見偵卷第五頁），復佐以該支萬能鑰匙與坊間慣見者有異，即其形狀相當特殊，
    顯非俯拾皆是，唾手可得之情，可徵被告於警訊之此部分所陳屬實，胥值採信。
    嗣被告於本院調查、審理時翻稱該支萬能鑰匙係撿拾而得云云，顯違事實，委不
    足採。綜述，本件事證已明，被告犯行洵堪認定，應依法論科。
二、核被告所為，係犯刑法第三百二十一條第一項第三款之攜帶兇器竊盜罪。公訴人
    因疏未慮及被告所持用之萬能鑰匙係屬兇器，指其僅犯同法第三百二十條第一項
    之竊盜罪，尚有未洽，起訴法條應予變更。再查，被告曾有如事實欄所載之犯罪
    科刑執行暨甫受罪刑宣告等情形，有台灣桃園地方法院檢察署刑案資料查註紀錄
    表、台灣高等法院被告全國前案紀錄表各一份在卷可憑。其受有期徒刑執行完畢
    後，於五年內再犯有期徒刑以上之本罪，為累犯，應依法加重其刑。審酌被告犯
    罪動機、目的、手段、竊取財物之金額、犯行所生危害，已曾有多次竊盜、搶奪
    、贓物等前科，素行極差，又係因加重準強盜犯行，於甫受罪刑宣告後，即復萌
    故態再為本件竊行，足徵其惡性甚重及犯後態度等情狀，量處如主文所示之刑。
    末查，如前述，被告有多次竊盜、搶奪、贓物等前科，且均受刑罰或強制工作之
    執行，詎未能記取教訓，徹改前愆，循規蹈矩，謹守本份，竟復萌故態，貪圖非
    份之念，一仍舊慣，於甫因加重準強盜犯行受罪刑宣告後未逾兼週之短期內隨即
    再犯本件竊行，依其如此賡續綿密不斷犯罪之情形，要見其確有犯罪之習慣，且
    僅單純施予刑罰處遇，實難收矯劣治惡之功，爰依贓物犯竊盜犯保安處分條例之
    規定，諭知於刑之執行前，令入勞動場所強制工作三年。
三、扣案萬能鑰匙一支屬被告所有並係其持以行竊所用之工具，為供犯罪所用之物，
    爰依刑法第三十八條第一項第二款規定，宣告沒收。
據上論斷，應依刑事訴訟法第二百九十九條第一項前段、第三百條，贓物犯竊盜犯保
安處分條例第三條第一項第一款、第四條、第五條第一項前段，刑法第三百二十一條
第一項第三款、第四十七條、第三十八條第一項第二款，判決如主文。
本案經檢察官翁珮嫻到庭執行職務。
中      華      民      國    九十      年      七      月     十三     日
                              臺灣桃園地方法院刑事第三庭
                                  法  官  蔡榮澤
右正本證明與原本無異。
如不服本判決，應於判決送達後十日內向本院提出上訴狀( 應附繕本 )，上訴於
臺灣高等法院。
                                    書記官   劉德壽
中        華        民        國   九十   年   七   月    二十四    日
附本件論罪科刑依據之法條：
刑法第三百二十一條第一項
犯竊盜罪而有左列情形之一者，處六月以上五年以下有期徒刑：
一、於夜間侵入住宅或有人居住之建築物、船艦或隱匿其內而犯之者。
二、毀越門扇、牆垣或其他安全設備而犯之者。
三、攜帶兇器而犯之者。
四、結夥三人以上而犯之者。
五、乘火災、水災或其他災害之際而犯之者。
六、在車站或埠頭而犯之者。


司法院資訊處製作；財團法人民間司法改革基金會備份。
